【裁判字號】    95,訴,127
【裁判日期】    950623
【裁判案由】    毒品危害防制條例
【裁判全文】
臺灣桃園地方法院宣示判決筆錄           95年度訴字第127號
公  訴  人  台灣桃園地方法院檢察署檢察官
被      告  甲○○
指定辯護人  本院公設辯護人乙○○
上列被告因違反毒品危害防制條例案件，經檢察官提起公訴（九
十四年度毒偵字第六二五０號），及移送併案審理（九十五年度
毒偵字第二三一七號），本院合議庭裁定由受命法官獨任進行簡
式審判程序後，經檢察官聲請依協商程序判決，本院於中華民國
九十五年六月二十三日下午四時，在本院刑事第五法庭宣示判決
，出席職員如下：
法官起立朗讀判決主文、犯罪事實要旨、處罰條文、附記事項，
及告以上訴限制、期間並提出上訴狀之法院，且諭知記載其內容
：
一、主文：
    甲○○連續施用第一級毒品，處有期徒刑壹年，扣案之第一
    級毒品海洛因壹包（驗餘淨重零點捌壹公克）沒收銷燬，扣
    案包裹毒品海洛因包裝袋壹只（重零點貳壹公克）、注射針
    筒參支、削尖吸管壹支均沒收。
二、犯罪事實要旨：
    甲○○前因施用毒品案件，經本院於民國八十九年一月三十
    一日以八十九年度毒聲字第七七四號裁定觀察、勒戒後，因
    認有繼續施用毒品傾向，復經本院於八十九年三月三日以八
    十九年度毒聲字第一六八五裁定令入戒治處所施以強制戒治
    ，嗣經本院於八十九年八月八日以八十九年度毒聲字第五一
    一六號裁定停止戒治交付保護管束，而於八十九年九月六日
    停止戒治出監，後於九十年二月二十八日交付保護管束期滿
    ，業經臺灣桃園地方法院檢察署檢察官於九十年三月二十日
    以九十年度戒毒偵字第二七八號為不起訴處分確定。詎猶不
    知悔改，於前開強制戒治執行完畢釋放後五年內，復基於施
    用第一級毒品海洛因之概括犯意，自九十四年十一月九日起
    至九十五年四月二十一日止，在桃園縣楊梅鎮○○○街八五
    號之住處、停放楊梅鎮水尾里水尾五十九之一號附近之車內
    等處，以將海洛因、水放入注射針筒施打之方式，連續施用
    第一級毒品海洛因多次，平均一天施用一次，嗣於(1)九十四
    年十一月九日晚上七時十分許，在楊梅鎮水尾里水尾五九之
    一號為警查獲，並扣得海洛因一包（驗餘淨重０‧八一公克
    、空包裝重０‧二一公克）、及其所有供施用第一級毒品所
    用之注射針筒一支、削尖吸管一支；(2)又於九十五年四月二
    十二日晚上八時十分許，在桃園縣新屋鄉○○路前為警查獲
    ，並扣得其所有供施用第一級毒品之注射針筒二支。
三、處罰條文：
    毒品危害防制條例第十條第一項、第十八條第一項前段，刑
    法第十一條、第五十六條、第三十八條第一項第二款。
四、附記事項：扣案之第一級毒品海洛因一包（驗餘淨重０點八
    一公克），應依毒品危害防制條例第十八條第一項前段之規
    定沒收銷燬之。另查扣之毒品海洛因包裝袋一只（重０點二
    一公克），有防止毒品裸露、逸出之功用，並便於攜帶，其
    係供被告所有施用第一級毒品所用之物，至為顯然，及扣案
    之用之注射針筒三支、削尖吸管一支，係供被告所有施用第
    一級毒品所用之物，均據被告於本院審理時坦承在卷，爰依
    刑法第三十八條第一項第二款之規定，宣告沒收。至扣案之
    內含第二級毒品甲基安非他命殘渣分裝袋壹只（殘渣無法析
    離，重零點貳零公克），與本案被告施用第一級毒品全然無
    關，且為被告於九十四年十一月九日晚上七時十分許為警查
    獲時有無施用第二級毒品之重要證物（該次未檢驗尿液有無
    第二級毒品陽性反應）、及內含第二級毒品甲基安非他命殘
    渣之分裝袋壹只（殘渣無法析離），亦與本案被告施用第一
    級毒品全然無關，且被告另有施用第二級毒品案件，自應於
    該案中宣告沒收銷燬之。
五、按刑事訴訟法第二百七十三條之一規定除被告所犯為死刑、
    無期徒刑、最輕本刑為三年以上有期徒刑之罪、或高等法院
    管轄第一審案件者外，於審判期日前之程序進行中，被告先
    就被訴事實為有罪之陳述時，審判長得告知被告簡式審判程
    序之旨，並聽取當事人、代理人、辯護人及輔佐人之意見後
    ，裁定進行簡式審判程序。經查，本件被告高文清被訴毒品
    危害防制條例案件，非前開不得進行簡式審判程序之案件，
    經被告於本院行準備程序時就訴事實為有罪之陳述，且經
    法官告知被告簡式審判程序之旨，聽取被告及檢察官之意見
    後，爰依上開刑事訴訟法第二百七十三條之一之規定，裁定
    改依簡式審判程序審理之，併此敘明。
六、協商判決除有刑事訴訟法第四百五十五條之四第一項第一款
    於本訊問程序終結前，被告撤銷協商合意或檢察官撤回協商
    聲請者；第二款被告協商之意思非出於自由意志者；第四款
    被告所犯之罪非第四百五十五條之二第一項所定得以協商判
    決者；第六款被告有其他較重之裁判上一罪之犯罪事實者；
    第七款法院認應諭知免刑或免訴、不受理者情形之一，及違
    反同條第二項「法院應於協商合意範圍內為判決；法院為協
    商判決所科之刑，以宣告緩刑或二年以下有期徒刑、拘役或
    罰金為限」之規定者外，不得上訴。
七、本件如符合前述得上訴之情形，得自收受判決送達之日起十
    日內，向本院提出上訴書狀，上訴於第二審法院。
中    華    民    國    95    年    6     月    23    日
                    刑事第一庭  法  官  黃梅淑
以上正本證明與原本無異。
                                書記官  魏里安
中    華    民    國    95    年    6     月    23    日
附錄本案論罪科刑法條：
毒品危害防制條例第10條第1 項規定：
施用第一級毒品者，處 6 月以上 5 年以下有期徒刑。
毒品危害防制條例第18條第1 項規定：
查獲之第一、二級毒品及專供製造或施用第一、二級毒品之器具
，不問屬於犯人與否，均沒收銷燬之；查獲之第三、四級毒品及
製造或施用毒品之器具，無正當理由而擅自持有者，均沒入銷燬
之。但合於醫藥、研究或訓練之用者，得不予銷燬。


司法院資訊處製作；財團法人民間司法改革基金會備份。
